臺灣嘉義地方法院民事裁定
111年度司字第4號 
聲  請  人  蔣淑芬  
相  對  人  佳展貿易有限公司

清  算  人  蔣淑芬  
上列聲請人聲請為相對人公司選任清算人事件，本院裁定如下：
    主  文
選任蔣淑芬(身分證統一編號：Z000000000）為相對人佳展貿易
有限公司的清算人。
聲請程序費用新臺幣1,000元由相對人負擔。
    理  由
一、聲請意旨：㈠相對人公司（統一編號：00000000）前經本院
    以110年度司字第1號民事裁定解散，並且由股東選任原董事
    蔣漢陞擔任清算人。㈡蔣漢陞已經在民國111年2月14日逝世
    ，但是相對人公司的清算事務還沒有完成，有另外選任清算
    人的必要。㈢聲請人是相對人公司的股東，在公司解散前，
    擔任公司的經理人，熟悉公司業務，適合擔任公司清算人。
    為此，聲請選任聲請人為相對人公司清算人等語。
二、聲請人主張如前項第㈠款所記載的事實，已經本院調取本院1
    10年度司字第1號公司解散卷宗以及110年度司司字第15號清
    算人就任卷宗查明無誤，又原清算人蔣漢陞已經死亡，也有
    訃文在卷，到場關係人（股東）也沒有爭執，應該可以相信
    是真實的。相對人公司既然不是由全體股東擔任清算人，就
    不能由清算人的繼承人繼續進行清算事務。本件自有為相對
    人公司選任清算人的必要。又聲請人是相對人公司的股東，
    聲請本院為相對人公司選任清算人，有法律上依據。　
三、聲請人主張自己是相對人公司經理人的事實，有經濟部核准
    經理人委任登記函以及相對人公司變更登記表可以證明（本
    院卷第17頁、110年度司字第1號卷第39至42頁），足以認定
    聲請人從105年2月間起就已經擔任相對人公司經理人。又相
    對人公司章程第10條前段規定，經理人的職務是秉承董事長
    之命綜理公司一切業務，而有限公司經理人的委任，除公司
    章程另有規定以外，必須有全體股東表決權過半數同意（公
    司法第29條第1項第2款），相對人公司章程第10條後段也規
    定，經理人的「任免均由全體股東過半數之同意行之」，應
    可認定聲請人是經相對人公司過半數股東的同意而受委任為
    經理人。既然如此，應該可以認定聲請人確實具有相當的能
    力可以秉承董事的命令，綜理公司一切業務，並受至少過半
    數股東的信賴，受委任為經理人。是則，聲請人主張自己熟
    悉相對人公司的業務，適合為清算人，繼續清算事務等情，
    應該可以相信。再者，相對人公司股東蕭素蓮、葉秋蓮、黃
    錦滿、蕭惠如、蔣淑貞、蔣淑苗、顏尚玫、李明亭等人分別
    具狀表示同意聲請人擔任清算人，也有聲明書、同意書及請
    假書等文書在卷（本院卷第65、127、131、135、139、165
    、269頁），也可認定聲請人仍得到各該股東的信任。
四、相對人公司股東吳石城雖然表示略以：因為聲請人的強勢反
    對，導致公司無法辦理解散，最後只得聲請裁定解散，又就
    原清算人清算所製作清算報表也只有聲請人1人異議，相對
    人公司已經清算，只是遲遲等不到國稅局的核定，而來不及
    聲報清算完結，沒有再選任清算人的必要。但查，相對人公
    司的清算既然還沒有得到國稅局的核定，也還沒有向本院聲
    報清算完結，自仍有選任清算人續行清算事務的必要，至於
    嗣後所選任的清算人所得進行的清算事務範圍，自應依法認
    定，併此敘明。又聲請人反對辦理公司解散以及對於清算相
    關報表提出異議，都是股東權的正當行使，不能因此認為聲
    請人不適任清算人。再者，吳石城雖然也表明因為曾經協助
    蔣漢陞清算，了解清算事務，願意擔任清算人，而且股東黃
    允良、魏怡婷、黃招菊、林鄭富治、林秀芬等人同意吳石城
    擔任清算人等語，但是，吳石城所提出黃允良等人名義出具
    的委任狀，其中黃允良部分記載略以「全權委任代理本人出
    庭調查庭相關事宜」；魏怡婷、黃招菊、林鄭富治等人部分
    則都記載略以：「本案已經全部清算完結，並經分配給各股
    東，支票亦全數兌現，亦已向國稅局申報清算，僅未向法院
    作清算完結聲報，已無需再選認清算人，做什麼清算事項」
    （本院卷第179至185頁），並無任何同意吳石城擔任清算人
    的記載，吳石城前述主張，尚不能遽以採信。
五、本院綜合考量一切情事，認為㈠縱然黃允良等股東確實同意
    吳石城被選派為清算人，但是，從105年間起就擔任相對人
    公司經理人、秉承董事的命令綜理一切業務的聲請人，應該
    更熟悉公司的業務，比吳石城更適合擔任相對人公司的清算
    人，繼續進行清算事務；㈡本件查無聲請人有非訟事件法第1
    76條規定不能擔任清算人的事由等情，本件選任聲請人為相
    對人公司的清算人，應該妥適，不致於損害公司的利益，並
    依據公司法第113條第2項、第24條、第79條、第81條規定，
    選任聲請人為相對人公司的清算人。
六、依據非訟事件法第24條第1項、第175條第3項，裁定如主文
    。
中　　華　　民　　國　　111 　年　　5 　　月　　27　　日
                  民事第一庭法　官　林望民   
以上正本係照原本作成。
本裁定不得聲明不服。
中　　華　　民　　國　　111 　年　　5 　　月　　27　　日
                            書記官　林柑杏